臺灣臺中地方法院刑事裁定　　　　　　　96年度聲字第3097號
聲明異議人　甲○○
即受刑人
上列聲明異議人因竊盜等案件，對於臺灣臺中地方法院檢察署檢
察官執行之指揮（96年度執字第12225、8688及12147號），聲明
異議，本院裁定如下：
    主    文
本件聲明異議駁回。
    理    由
一、聲明異議要旨略以：異議人即受刑人甲○○因竊盜等案件經
    本院分別判處有期徒刑4月、4月、1月15日，並皆諭知易科
    罰金之折算標準。依刑法41條，原則上犯最重本刑為5年以
    下有期徒刑之罪，而受六個月以下有有期徒刑或拘役之宣告
    者，均得易科罰金。僅「確因不執行所宣告之刑，難收矯正
    之效，或難以維持法秩序者」，方得不准易科罰金。自刑事
    政策之角度觀之，短期自由刑之發監執行每每出現負面效應
    而難收矯正之效，而聲明人年紀尚輕、犯後態度良好，實難
    認有因不執行所宣告之刑，難收矯正之效，或難以維持法秩
    序之情形，然臺灣臺中地方法院檢察署檢察官卻逕發監執行
    、不准易科罰金，是檢察官執行之指揮顯有不當，爰聲明異
    議云云。
二、按受刑人或其法定代理人或配偶，以檢察官執行之指揮為不
    當者，得向諭知該裁判之法院聲明異議；法院應就異議之聲
    明裁定之，刑事訴訟法第484條、第486條分別定有明文。再
    按「犯最重本刑為5年以下有期徒刑之刑之罪，而受6個月以
    下有期徒刑或拘役之宣告者，得以新臺幣1千元、2千元或3
    千元折算1日，易科罰金。但確因不執行所宣告之刑，難收
    矯正之效，或難以維持法秩序者，不在此限。」「前項規定
    於數罪併罰，其應執行之刑未逾6月者，亦適用之。」刑法
    第41條第1項、第2項亦有明文。又按犯最重本刑5年以下有
    期徒刑以下之刑之罪，而經法院諭知6個月以下有期徒刑或
    拘役之宣告，並得易科罰金者，其是否有確因不執行所宣告
    之刑，難收矯正之效，或難以維持法秩序之情形，應由執行
    檢察官，就受刑人之具體情況審酌而指揮之，屬於檢察官指
    揮執行時，得自由裁量之事項，此觀諸刑法第41條第1項、
    刑事訴訟法第457條第1項前段之規定即明。
三、經查，聲明異議人即受刑人甲○○（下稱受刑人）因(一)於民
    國（下同）95年7月1日16時30分許，在臺中市○○區○○路
    3段120號老虎城百貨公司對面市立停車場內，持不明物體打
    破張紹威所有車號6137-LJ號自用小客車左前車窗後進入車
    內竊取DVD汽車音響、液晶螢幕各1臺得手之犯罪事實，經本
    院於96年3月22日以95年度易字第3747號判處有期徒刑肆月
    ，嗣被告上訴後於96年7月25日撤回上訴而告確定；(二)又於
    96年1月4日22時許，在臺中縣大雅鄉○○村○○路○段27號
    對面，撿拾地上石頭打破張啟明所有停在該處車牌號碼2523
    -LB號自用小客車右前車窗玻璃後，伸手入車內，竊取張啟
    明所有之汽車音響主機1部及行動電話機具1支得手之犯罪事
    實，經本院於96年7月23日以96年度易字第3078號判處有期
    徒刑3月後減刑為有期徒刑1月又15日，於96年8月13日確定
    ；(三)再於96年1月7日凌晨3時50分許，在臺中市○○區○○
    路2段180號旁，持客觀上持客觀上足以供作兇器使用之剪刀
    1把、十字起子2支、一字起子2支、中心衝1支及螺絲起子1
    支等工具，打破姚金龍所有車牌號碼6237-SB號自用小客車
    副駕駛座之車窗玻璃，欲竊取該車內之DVD汽車音響主機，
    適為附近居民發現而未遂之犯罪事實，經96年5月15日以96
    年度易字第1862號判處有期徒刑4月，於96年6月11日確定等
    情，有臺灣高等法院被告前案紀錄表在卷可稽，並經本院調
    閱上開判決核閱無訛。且查，被告另案因竊盜案件，再經臺
    灣高等法院臺中分院判處有期徒刑8月、8月，減為有期徒刑
    4月、4月，應執行有期徒刑7月，於96年7月26日確定，亦有
    臺灣高等法院被告前案紀錄表可佐，合先敘明。
四、本案執行檢察官以受刑人「有多次竊盜前科且其犯罪手法係
    在尋找目標車輛後打破被害人車輛車窗而犯之，被害人受損
    較為嚴重，且三件執行案件均屬竊盜，尚有南投地檢囑託之
    竊盜案件（7月）待執行，堪認不執行所宣告之刑，難收矯
    正之效」為由，諭知受刑人不准易科罰金，亦有臺灣臺中地
    方法院檢察署點名單可參。本院審酌受刑人前已有多次竊盜
    犯罪紀錄，已如前述，且受刑人95年7月1日為竊盜案件，為
    警方於95年7月2日查獲後，歷經偵、審程序，猶不知自省悔
    悟，而於96年1月4日、96年1月7日再以相同手法犯前開理由
    三之(二)、(三)所載之竊盜犯行，再參以被告另案竊盜案件，業
    經判處有期徒刑7月確定，顯見其遭警查獲後歷經偵察、審
    理程序仍毫無悔意，其欠缺尊重他人財產權之態度甚明，受
    刑人顯不遵守法律規定，若不執行所宣告之有期徒刑，難以
    矯正其反社會性格俾以維持法秩序，故檢察官據此未准許受
    刑人易科罰金之聲請而直接發監執行，乃屬有據。綜上所述
    ，本案檢察官之指揮執行，難認有何不當之處，本件聲明異
    議為無理由，應予駁回。
據上論斷，應依刑事訴訟法第486條，裁定如主文。
中　　華　　民　　國　　96　　年　　10　　月　　15　　日
                  刑事第十庭  法  官   黃家慧
上正本証明與原本無異
如不服本裁定應於送達後5日內向本院提出抗告狀。
                              書記官   陳靖騰
中　　華　　民　　國　　96　　年　　10　　月　　15　　日
